臺北高等行政法院判決　　　　　　　　　　　　　　九十二年度訴字第三二０三號
　　　　　　　　　　　　　　　.
　　原　　　告　甲○○
　　被　　　告　勞工保險局
　　代　表　人　蔡吉安總經理.
　　訴訟代理人　丁○○
　　　　　　　　乙○○
　　　　　　　　丙○○
右當事人間因勞保事件，原告不服行政院勞工委員會中華民國九十二年六月二十六日
勞訴字第０九二００二三九四四號訴願決定，提起行政訴訟。本院判決如左：
　　主  文
原告之訴駁回。
訴訟費用由原告負擔。
　　事  實
一、事實概要：原告因罹患子宮頸原位施行子宮全切除術，於九十一年十月十六日檢
    據向被告申請殘廢給付。案經被告審查，以原告於九十一年十月十九日行子宮切
    除時，已年逾四十五歲，不符勞工保險殘廢給付標準表規定之請領給付標準，乃
    於九十一年十月二十四日以保給殘字第０九一六０六七三九八０號函否准所請殘
    廢給付，原告不服，向勞工保險監理委員會申請審議，經該會審定申請審議駁回
    後，提起訴願，亦遭決定駁回，遂提起本件行政訴訟。
二、兩造聲明：
　　(一)原告聲明：
      1.訴願決定、審議審定及原處分均撤銷。
      2.被告應核給殘廢給付標準表第五十一項十一等級核給殘廢給付新台幣（以下
      同）二十一萬零四百九十一元。
　　(二)被告聲明：駁回原告之訴。
三、兩造之爭點：原告是否適合勞工保險殘廢給付標準表第五十一障害項目「生殖器
                遺存顯著障害者」之給付標準？
　　(一)原告主張之理由：
      原告在九十年十月十九日於財團法人彰化基督教醫院二林分院 (下簡彰基二林
      醫院)做抹片檢查，檢查報告為子宮頸細胞重度變性，同年十一月二日再做切
      片檢查，亦同病症，在十一月十二日再做錐狀檢查手術，亦同病症，醫生安排
      十一月十九日做子宮切除術。依勞工保險條例第五十三條規定向被告申領殘廢
      給付，不料被告以切除子宮手術日期已逾四十五歲而否准所請，原告深感不服
      。
    (二)被告主張之理由：
      1.查本件原告因罹患子宮頸原位癌行子宮全切除術，於九十一年十月十六日申
        請殘廢給付，並檢送彰基二林醫院開具九十年十一月二十三日審定成殘之勞
        工保險殘廢診斷書為證。案經被告審查，原告係四十五年十一月十一日出生
        ，其於九十年十一月十二日入院接受錐狀物切片後並接受子宮全切除時，已
        年逾四十五歲，不符勞工保險殘廢給付標準表規定之請領給付標準，乃否准
        其所請殘廢給付，依法並無不合。
      2.原告訴稱，其在九十年十月十九日於彰基二林醫院做抹片檢查，檢查報告為
        子宮頸細胞重度變性，十一月二日再做切片檢查，在十一月十二日再做錐狀
        檢查手術，醫生安排十一月十九日做子宮切除術，是九十年十月二日醫生告
        知檢查結果便等同宣告原告已不能生育之事實，被告單純以切除子宮手術日
        期已逾四十五歲而否准所請，顯與事理有違云云，惟查原告係民國四十五年
        十一月十一日出生至九十年十一月十日已年滿四十五歲，而其所患係身體器
        官部分切除，屬器質性障害，雖九十年十一月十二日接受錐狀物切片後並接
        受子宮全切除，惟其時已年逾四十五歲，其所患與勞工保險殘廢給付標準表
        「胸腹部胰器障害」系列附註五之（四）規定不符，被告不予給付其所請殘
        廢給付，要屬當然。
　　理  由
一、本件原告起訴時，被告之代表人為廖碧英，嗣於訴訟中變更為蔡吉安，茲據新任
    代表人具狀聲明承受訴訟，經核無不合，應予准許，合先敘明。
二、按「被保險人因普通傷害或罹患普通疾病，經治療終止後，如身體遺存障害，適
    合殘廢給付標準表規定之項目，並經保險人自設或特約醫院診斷為永久殘廢者，
    得按其平均月投保薪資，依同表規定之殘廢等級及給付標準，一次請領殘廢補助
    費，殘廢給付標準表如附表二。」項目，並經保險人自設或特約醫院診斷為永不
    能復原者，得比照前項規定辦理。勞工保險條例第五十三條第一項定有明文。次
    按，勞工保險殘廢給付標準表「胸腹部臟器障害」系列第五十一項規定：「生殖
    器遺存顯著障害者；第十一等殘廢等級；給付標準一六０日。」又「生殖器遺存
    顯著障害，係指生殖器遺存器質顯著障害，致生殖能力受顯著之限制者，如：…
    (四)未滿四十五歲，原有生殖能力，因傷病割除兩側卵巢或子宮，致不能生育者。
    」亦為同障害系列附註五第四款所明定。
三、經查，原告係四十五年十一月十一日出生，因罹患子宮頸原位癌，於九十年十一
    月十九日施行子宮全切除術，而檢據彰基二林醫院九十一年十月五日出具九十年
    十一月二十三日審定成殘之勞工保險殘廢診斷書，於九十一年十月十六日向被告
    申請殘廢給付等情，有勞工保險給付申請書及前開殘廢診斷書附原處分卷可稽，
    自堪信為真實。故被告審查原告於九十一年十月十九日施行子宮切除時，已逾四
    十五歲，核與勞工保險殘廢給付標準表所定「生殖器遺存顯著障害」之給付標準
    不符，以九十一年十月二十四日保給殘字第０九一六０六七三九八０號函否准其
    所請殘廢給付之處分，揆諸前揭說明，洵無不合。又依前揭勞工保險殘廢給付標
    準表「胸腹部臟器障害」系列附註五規定，生殖器遺存顯著障害者，係指生殖器
    遺存器質顯著障害，致生殖能力受顯著之限制而言，自應以被保險人因割除兩側
    卵巢或子宮，據以認定其喪失原有之生育能力，原告執其於九十年十月二日經抹
    片檢查有子宮頸細胞重度變性時，等同宣告其喪失生育能力，即已符合前開殘廢
    給付標準，不應以其切除子宮時已逾四十五歲而否准其申請云云，顯有誤解法令
    ，核無足取。
四、從而，被告以原告施行子宮切除時，已逾四十五歲，而否准其所請殘廢給付之處
    分，於法並無違誤，審議審定、訴願決定遞予維持，亦無不合，原告訴請撤銷，
    並請求核給殘廢給付二十一萬零四百九十一元，為無理由，應予駁回。
據上論結，本件原告之訴為無理由，爰依行政訴訟法第九十八條第三項前段，判決如
主文。
中　　　華　　　民　　　國　　九十三　　年　　　六　　　月　　　九　　　日
                        臺 北 高 等 行 政 法 院   第 一 庭
                                      　　 審 判 長 法  官　徐瑞晃
                                      　　          法  官　吳慧娟
                                              　　  法  官　蕭惠芳
右為正本係照原本作成。
如不服本判決，應於送達後二十日內，向本院提出上訴狀並表明上訴理由，如於本判
決宣示後送達前提起上訴者，應於判決送達後二十日內補提上訴理由書（須按他造人
數附繕本）。
中　　　華　　　民　　　國　　九十三　　年　　　六　　　月　　　九　　　日
　　         　　　　　　　　　　　　　　           書記官　李淑貞
